臺灣屏東地方法院刑事判決　　　　　　　 93年度易字第717號
公　訴　人　臺灣屏東地方法院檢察署檢察官
被　　　告　甲○○　男　30歲.
上列被告因違反毒品危害防制條例案件，經檢察官提起公訴（93
年度毒偵字第1951號），本院裁定改依簡式審判程序進行，並判
決如下：
    主  文
甲○○施用第二級毒品，累犯，處有期徒刑伍月，如易科罰金，
以佰元折算壹日。扣案之第二級毒品甲基安非他命壹包（驗前
毛重零點肆公克，驗後毛重零點公克）沒收銷燬。
    事  實
一、甲○○曾於民國89年、90年間分別因違反毒品危害防制條例
    案件，經本院以89年度潮簡字第83號、90年度易緝字第27號
    判決處有期徒刑6月及1年確定，二罪接續執行，甫於92年5
    月22日縮短刑期執行完畢。其亦曾於88年間因施用毒品案件
    ，經本院以88年度毒聲字第1475號裁定施予觀察、勒戒，嗣
    因認無繼續施用毒品傾向，而由臺灣屏東地方法院檢察署檢
    察官以88年度毒偵緝字第58號為不起訴處分確定，又於89年
    間再因施用毒品，經本院以89年度毒聲字第131號裁定送勒
    戒處所觀察、勒戒，並因認其有繼續施用毒品傾向，以89年
    度毒聲字第457號裁定送戒治處所施予強制戒治，嗣經裁定
    停止強制戒治及撤銷停止強制戒治（本院89年毒聲字第1515
    號、89年度毒聲字第2128號）至90年12月14日始強制戒治執
    行完畢釋放。然甲○○猶未知警惕，復於前述執行完畢釋放
    後5年內，基於施用第二級毒品甲基安非他命之犯意，於93
    年10月2日22時許，在屏東縣內埔鄉○○村○○路206號住所
    內，將甲基安非他命置於鋁箔紙上燒烤以吸入所產生煙霧之
    方式施用第二級毒品甲基安非他命。嗣於93年10月3日9時30
    分許，在屏東縣內埔鄉○○村○○街323號前形跡可疑為警
    攔檢，甲○○遂在有偵查權之機關尚未發覺其施用毒品犯行
    前，主動對警員承認前開施用第二級毒品甲基安非他命之犯
    罪情事，願意接受法院裁判而自首，並提出第二級毒品甲基
    安非他命1包（驗前毛重0.4公克，驗後毛重0.3公克）以供
    查扣，因而查知上情。
二、案經屏東縣警察局內埔分局報請臺灣屏東地方法院檢察署檢
    察官偵查起訴。
    理  由
一、上述事實，已據被告甲○○坦白承認，又其於93年10月3日
    於警察局所採集之尿液經送檢驗結果，確呈甲基安非他命陽
    性反應，有屏東縣衛生局93年11月2日之屏縣衛檢六字第930
    428號煙毒及麻醉藥品類委託檢驗結果通知書1紙在卷可憑，
    此為鑑定機關本於專業知識及以精密儀器測試後所得之結論
    ，自可憑信。此外，93年10月3日扣案之白色結晶體1包（驗
    前毛重0.4公克，驗後毛重0.3公克），經檢驗結果呈甲基安
    非他命陽性反應，顯然含有甲基安非他命成分，有高雄醫學
    大學附設中和紀念醫院檢驗報告1紙可參，被告自白施用甲
    基安非他命，應與事實相符，而堪採信。又被告曾於88年間
    因施用毒品案件，經本院以88年度毒聲字第1475號裁定施予
    觀察、勒戒，嗣因認無繼續施用毒品傾向，而由臺灣屏東地
    方法院檢察署檢察官以88年度毒偵緝字第58號為不起訴處分
    確定，又於89年間再因施用毒品，經本院以89年度毒聲字第
    131號裁定送勒戒處所觀察、勒戒，並因認其有繼續施用毒
    品傾向，以89年度毒聲字第457號裁定送戒治處所施予強制
    戒治，嗣經裁定停止強制戒治及撤銷停止強制戒治（本院89
    年毒聲字第1515號、89年度毒聲字第2128號）至90年12月14
    日始強制戒治執行完畢釋放等情，有臺灣高等法院被告全國
    前案紀錄表、臺灣屏東地方法院檢察署刑案資料查註紀錄表
    各1份附卷足憑，故本案事證明確，被告施用甲基安非他命
    之犯行，堪以認定。
二、查甲基安非他命係毒品危害防制條例第二條第二項第二款所
    定之第二級毒品，不得非法持有、施用。是核被告施用甲基
    安非他命之行為，係犯同條例第10條第2 項施用第二級毒品
    罪。而其於施用甲基安非他命前或後之持有甲基安非他命犯
    行，為其施用之高度行為所吸收，不另論罪。又被告於犯罪
    未被有偵查權之機關或公務員發覺前，即於警方執行巡邏勤
    務因被告神色慌張而加以盤查時，自行由其左褲袋內取出甲
    基安非他命一包而自首表明其施用第二級毒品甲基安非他命
    犯行，願接受法院裁判等情，有卷附被告於93年10月3 日於
    警察局詢問時製作之筆錄一份、查獲警員即屏東縣警察局內
    埔分局龍泉派出所巡官黃富楨、警員蘇英彥製作之偵查報告
    書一紙可稽，爰依刑法第六十二條前段自首之規定減輕其刑
    。另被告曾於民國89年、90年間分別因違反毒品危害防制條
    例案件，經本院以89年度潮簡字第83號、90 年 度易緝字第
    27號判決處有期徒刑6 月及1 年確定，二罪接續執行，甫於
    92年5 月22日縮短刑期執行完畢等情，有臺灣高等法院被告
    全國前案紀錄及臺灣屏東地方法院檢察署刑案資料查註紀錄
    表各1 份在卷可按，其受有期徒刑之執行完畢後，五年之內
    再犯有期徒刑以上刑之本罪，為累犯，應依法加重其刑。被
    告同時有前開加重及減輕刑之事由，應先加後減之。爰審酌
    被告前經觀察、勒戒及強制戒治及執行徒刑，仍未戒斷其施
    用毒品之惡習，竟再為施用，顯見其戒除毒隱之意志力薄弱
    ，然施用毒品究屬戕害自身健康之犯罪，被告施用毒品尚未
    造成他人明顯之危害等情，並兼衡被告犯罪之動機、目的、
    手段、生活狀況、智識程度及犯後態度等一切情狀，量處如
    主文所示之刑，並諭知易科罰金之折算標準，以資儆懲。扣
    案之白色晶體1 包（驗前毛重0.4 公克，驗後毛重0.3 公克
    ）為含有甲基安非他命成分，有高雄醫學大學附設中和紀念
    醫院檢驗報告1 紙可佐，應依毒品危害防制條例第18條第1
    項前段之規定，沒收銷燬之，又而上開甲基安非他命因鑑驗
    而耗損0.1 公克部分，因顯已滅失，不必再為沒收銷燬之諭
    知
據上論斷，應依刑事訴訟法第273條之1第1項、第299條第1項前
段，毒品危害防制條例第10條第2項、第18 條第1項前段，刑法
第11條前段、第62條前段、第47條、第41條第1項前段，罰金罰
鍰提高標準條例第2條，判決如主文。
本案經檢察官鄭伊鈞到庭執行職務。
中　　華　　民　　國　　94　　年　　4 　　月　　8 　　日
                  刑事第五庭    法  官  林柏泓
以上正本證明與原本無異。
如不服本判決應於收受本判決送達後十日內向本院提出上訴書狀
，其未敘述上訴理由者，並得於提起上訴後十日內向本院補提理
由書狀（均須按他造當事人之人數附繕本）「切勿逕送上級法院
」
中　　華　　民　　國　　94　　年　　4 　　月　　19　　日
                                書記官  劉淑蓉
附錄法條：
毒品危害防制條例第10條
施用第一級毒品者，處 6 月以上 5 年以下有期徒刑。
施用第二級毒品者，處 3 年以下有期徒刑。
